台灣台中地方法院刑事判決　　　　　　　　　　　　九十四年度中簡上字第七號
　　上　訴　人　臺灣臺中地方法院檢察署檢察官
　　上　訴　人
　　即　被　告　乙○○
　　被　　　告　甲　○
右列上訴人因被告等傷害案件，不服本院台中簡易庭九十三年度中簡字第三一四五號
中華民國九十三年十二月十三日第一審判決（聲請簡易判決處刑書案號：台灣台中地
方法院檢察署九十三年度偵字第一五三一五號），提起上訴，並經該署檢察官移請併
案審理 (九十三年度偵字第一九七八五號)，本院管轄之第二審合議庭判決如左：
    主    文
上訴駁回。
    事    實
一、甲○係位於臺中市○○區○○路二段一三三號「康富成有限公司」負責人黃家展
    之妻，其於民國（下同）九十三年八月十日下午十四時許在上開公司，見該公司
    前員工乙○○前來要求給付積欠之工作獎金，二人一時言語不合，竟均基於傷害
    之犯意，互相徒手拉扯對方至公司玻璃大門前，雙方因推擠力道過強遂撞上該玻
    璃門片倒地，當場玻璃碎裂四散，遭玻璃碎片刺傷，致甲○因此受有兩側肘部多
    處撕裂傷併玻璃碎肩（應係片之誤）殘留之傷害。甲○復持玻璃門碎裂後掉落之
    鋼製手把擊向乙○○頭部，乙○○因此亦受有頭部外傷合併頭皮血腫及臉部、四
    肢多處擦挫傷之傷害。嗣經在場員工林文榮與甲○外甥阮建謁（均另經不起訴處
    分確定在案）居中將二人拉開，乙○○見該處人多勢眾，旋至其所駕駛之自用小
    客車尋出原本即置於車內之水果刀與枴杖鎖，持之欲返回上開公司爭執，均遭林
    文榮制止始駕車離去。
二、案經甲○、乙○○訴由臺中市警察局第六分局報請台灣台中地方法院檢察署檢察
    官偵查後聲請以簡易判決處刑，並經乙○○訴請該署檢察官移請併案審理。
    理    由
一、右揭事實，業據被告甲○及上訴人即被告乙○○於本院審理時，均坦承不諱，核
    與證人林文榮與黃千珊分別於警詢及偵訊時所言，當日被告乙○○及甲○二人均
    有出手，一開始是言語爭執，其後相互推拉才同時撞向公司玻璃門受傷，倒地後
    被告甲○復持把手擊向被告乙○○，被告乙○○奔回車上持上開水果刀與枴杖鎖
    等物欲再上前動手等語相符，並有被告乙○○及甲○二人受傷之照片共九幀、現
    場照片二張、診斷證明書二紙在卷足資佐證。足徵係被告乙○○及甲○二人於爭
    吵時彼此主動趨前互毆因拉扯力道甚強故跌向玻璃門，雙方不肯罷手故而受傷無
    訛。被告乙○○及甲○二人自白，核與事實相合，堪予採信，事證至臻明確，被
    告乙○○、甲○二人犯行均洵堪認定。
二、核被告乙○○及甲○二人所為，均係犯刑法第二百七十七條第一項普通傷害罪。
    原審因而適用刑法第二百七十七條第一項、第四十一條第一項前段、罰金罰鍰提
    高標準條例第一條前段、第二條之規定，各量處被告乙○○及甲○拘役三十日，
    如易科罰金均以三百元折算一日，經核其認事用法，均無違誤，量刑亦屬適當。
    被告乙○○上訴意旨，原否認犯罪，嗣於本院審理中認罪，坦認罪愆；上訴人臺
    灣臺中地方法院檢察署檢察官則認原審量刑過輕等情，而指摘原判決不當，均無
    理由，均應予駁回。
據上論斷，應依刑事訴訟法四百五十五條之一第三項、第三百六十八條，判決如主文
。
中      華      民      國    九十四    年      四      月     二十 日
                                        臺灣臺中地方法院刑事第八庭
                                            審判長法官  朱  光  國
                                                  法官  吳  崇  道
                                                  法官  洪  俊  誠
右正本證明與原本無異。
不得上訴。
                                                  書記官  蕭  榮  峰
中      華      民      國    九十四    年      四      月     二十     日
附錄論罪科刑實體法條文：
刑法第二百七十七條第一項：
傷害人之身體或健康者，處三年以下有期徒刑、拘役或一千元以下罰金。
(罰金部份業經提高十倍為一萬元)
